【裁判字號】    97,抗,87
【裁判日期】    970708
【裁判案由】    本票裁定強制執行
【裁判全文】
臺灣臺南地方法院民事裁定                97年度抗字第87號
抗  告  人  乙○○
相  對  人  玉山商業銀行股份有限公司
                        7號
法定代理人  丙○○
                        7號
非訟代理人  甲○○
上列抗告人與玉山商業銀行股份有限公司間本票裁定強制執行事
件，抗告人對於中華民國97年 5月27日本院97年度司票字2049號
裁定提起抗告，本院裁定如下：
    主  文
抗告駁回。
抗告程序費用新臺幣壹仟元由抗告人負擔。
    理  由
一、按執票人向本票發票人行使追索權時，得聲請法院裁定後強
    制執行。票據法第 123條定有明文。又本票執票人依上開法
    條之規定，聲法院裁定及抗告法院之裁定，僅依非訟案件程
    序，以審查強制執行許可與否，並無確定實體上法律關係存
    否之效力，如發票人就票據債務之存否有爭執時，應由發票
    人提起確認之訴，以資解決，最高法院56年台抗字第 714號
    、57年台抗字第76號著有判例可資參照。
二、本件相對人主張：該行執有抗告人為發票人，如原裁定附表
    所示之本票 1紙，並免除作成拒絕證書，詎屆期提示未獲付
    款，依票據法第 123條聲請裁定許可強制執行等情，已據提
    出本票一紙為證，原裁定予以准許，即無不合。
三、抗告意旨略以：原裁定附表所示本票之發票人張淑媛、侯政
    廷夫妻，乃億儕、鉅都、展和股份有限公司之負責人，而抗
    告人為億儕企業股份有限公司之員工，張淑媛、侯政廷涉嫌
    惡意設計抗告人擔任展和股份有限公司之無薪、無股、無利
    、無權的人頭董事長，並利用抗告人為渠 2人員工之身分，
    私自刻印取得抗告人之身分資料，且張淑媛向抗告人訴苦，
    使抗告人容易被騙，因而連續擔任保證人簽發本票，並詐領
    抗告人之支票，未經抗告人同意私自開立支票向錢莊、銀行
    借貸，或開給客戶、廠商，目前開出之支票就抗告人已知部
    分約有數千萬元，直至跳票，抗告人始知遭冒用支票。現張
    淑媛、侯政廷夫妻 2人經營之公司不知真倒閉或假倒閉，渠
    夫妻 2人亦拒不出面解決債務，任由抗告人遭銀行、錢莊追
    討，目前抗告人已向臺灣臺南地方法院檢察署對渠 2人提出
    刑事告訴，現正偵查中等語。
四、經查：本票執票人依票據法第 123條規定，聲請法院裁定及
    抗告法院之裁定，僅依非訟事件程序，就本票形式上之要件
    是否具備，以審查強制執行許可與否而已，並無確定實體上
    法律關係存否之效力。因此，抗告人前揭所稱即使屬實，亦
    係實體上之爭執，應由抗告人另行提起訴訟，以資解決，要
    非於本件非訟程序所得加以審究。從而，原審為許可強制執
    行之裁定，並無違誤。抗告意旨指摘原裁定不當，求為廢棄
    ，為無理由，應予駁回。
五、又「依法應由關係人負擔費用者，法院裁定命關係人負擔時
    ，應一併確定其數額」、「前項費用之負擔有相對人者，準
    用民事訴訟法有關訴訟費用之規定」，非訟事件法第24條第
    1項、同法第21條第2項分別定有明文。本件抗告業經駁回在
    案，依上開法條規定，本院應予確定非訟事件費用額。茲因
    抗告人提起本件抗告，除繳納抗告費新臺幣（下同） 1,000
    元外，未有其餘非訟事件費用之支出。是以，本件抗告人應
    負擔之非訟事件費用額確定為1,000元。
五、據上論結，本件抗告為無理由，依非訟事件法第46條、第21
    條第2項、第24條第1項，民事訴訟法第495條之1第1項、第
    449條第1項、第78條，裁定如主文。
中    華    民    國    97    年    7     月    8     日
                  民事第二庭    法  官  周紹武
以上正本證明與原本無異。
如不服本裁定，僅得於收受本裁定正本送達後10日內，以適用法
規顯有錯誤為理由，向本院提出再抗告狀，（須附繕本 1份及繳
納再抗告裁判費新台幣1,000元），經本院許可後始可再抗告。
中    華    民    國    97    年    7     月    8     日
                                書記官  余吉祥


司法院資訊處製作；財團法人民間司法改革基金會備份。
